# 求助陈版主，坏账准备转销的疑问

提问人：liuweisheng 时间：2022-11-26 11:02:14
A公司应收B公司 100 万元，单项计提坏账，期初坏账准备余额 60 万元。当期收款对方回款 26 万元。以后预计不能收回。
借：银行存款 26
借：坏账准备 60
借：信用减值损失 14
贷：应收账款 100
当期转销的坏账准备为 14 万元。这样理解是否正确。谢谢版主解惑

回答人：chenyiwei
从主帖数据来看，期初坏账准备 60 ，本期计提 14 ，本期转销（核销） 74 ，期末余额为零。